JAVIER BERNAL ACOSTA

DATOS DE CONTACTO

922-094-521

Fishas02@gmail.com

Av. Virgen del Carmen, San Martin de Porres - Lima, Peru

18 - 02 - 2003 , Soltero/a, Peru

A DNI: 71395200

https://portafolio-v4.vercel.app/

CONOCIMIENTOS Y HABILIDADES

INFORMATICA

- HTML y HTML5
- HTML (Semantico)
- CSS
- Sass (BEM y Smacss)
- Git y Git.hub
- Javascript
- React.JS
- Boostrap
- Wordpress
- Shopify / Shopfy PLUS
- SEO

IDIOMAS

Español: Escrito Nativo, Oral Nativo

Inglés: Básico, Oral Básico

DESARROLLADOR FRONT-END



OBJETIVO LABORAL

Desarrollador de aplicaciones web con experiencia en Git y Git.hub (Para el control de versiones), HTML, HTML Semántico, CSS, Sass, JavaScript, Bootstrap, WordPress, React.js, Adobe Illustrator y Shopify.

Trato de contribuir en proyectos desafiantes que me permitan seguir aprendiendo y aplicando nuevas tecnologías. Me mantengo al día con las últimas tendencias en desarrollo web para asegurar que mi trabajo sea moderno y eficiente. Si buscas a alguien con una combinación de creatividad y atención al detalle para tu equipo de desarrollo, estaré encantado de colaborar.



ESTUDIOS

Desarrollador Front-End profundizando en JS Tiempo estudiando: 01-03-2024 - AL PRESENTE

IDAT

CURSO / EN PROGRESO

Front-End a profundidad con React.JS Tiempo estudiando: 01-10-2022 - 28-10-2023

Platzi

CURSO / TERMINADO



EXPERIENCIA LABORAL

Desarrollador Front-End

Empresa: Agencia Consigue Ventas Online Tiempo en la empresa: 01-03-2023 - 01-10-2023

- Desarrolle y mantuve características y funcionalidades del sitio web utilizando lenguajes de programación como HTML, CSS(Sass) y JS, además de usar frameworks como Boostrap
- Colaboré en el proyecto con los diseñadores y maquetadores para garantizar una integración perfecta para lo que el cliente deseaba obtener en su página, basándolo siempre en una mejora constante para superar a su competencia (competencia del cliente).
- Realicé pruebas para el mejoramiento del SEO usando Meta Explored y SemRush; muy aparte usando plugins dentro de WordPress para realizar una respuesta más rápida de la página.

Desarollador Web Wordpress

Empresa: La Cueva Corporación Tiempo en la empresa: 26-06-2024 - Actualidad

- Mi puesto fue el de "Administracion Web"
 - Me encargo de la Maquetación de la página web en Elementor usando temas como Astro, GeneratePress y OceanWP.
- Los plugins a utilizar suelen variar pero entre lo mas usados serian 3D FlipBook: Dflip Lite, Advanced Order Export For WooCommerce, Dynamic Visibility for Elementor, Import Export WordPress Users and WooCommerce Customers, WP Mail SMTP Pro, .
- Registrar a Usuarios a la base de datos dentro de WordPress para que la empresa pueda enviar Promociones a sus clientes oh dar análisis de los clientes potenciales.
- Páginas extras para el mejoramiento del SEO.
- (Página) "https://cuevacorporacion.com/"

Empresa: Stylesphere Tiempo en la empresa: 01-01-2024 - 01-02-2024

- Trabaje de inicio a fin dentro de la página desde adquirir el dominio y el hosting (dentro de Hostinger) y de configurar los DNS.
- Creación de Maquetación de la página web y desarrollo según la Maquetación.
- Plantilla utilizada de Astro y Sistema de gestión de contenido de WordPress.
- Uso de plugins para calificación, selección variada para las tallas y comentarios o reseñas de los clientes (tallas, puntuación del producto y reseña del mismo).
- Registro de Usuario con una base de datos dentro de WordPress para que la empresa pueda enviar Promociones a sus clientes.
- Páginas extras para el mejoramiento del SEO.
- (Página) "https://stylesphere.baby/"

Empresa: ZoomWebDevelopers Tiempo en la empresa: 01-02-2024 - 10-06-2024

- Trabajo freelance (mediante FIVER)
 - Doy soporte y apoyo en mejoras de la página principal de ZoomWebDevelopers y páginas de sus clientes.
 - Se trabaja en páginas para E-commerce y Blogs.
- Se utiliza plantillas como Astra, OceanWP y
 GeneratePress además de utilizar Elementor o el mismo
 Wordpres como Sistema de gestión de contenido.
- Se utiliza Plugins para mejorar la respuesta de la pagina (para que sea más rápido) como WP Rocket y el Autoptimize, también se trabaja para mejorar el SEO (sería el posicionamiento en buscadores y optimización en motores de búsqueda) de la misma entre las herramientas a utilizar sería SemRush y Meta Explored.
- Páginas orientadas siempre al Frist Mobile.
- (Página) "https://zoomwebdevelopers.com/"

Desarrollador en Shopify

Empresa: Esmeyodrilia

Tiempo en la empresa: 27-05-2024 - AL PRESENTE

- Trabajo freelance (mediante FIVER)
 - Trabajo en proceso de arreglo, dentro de las fallas a solucionar y agregados son:
 - 1. Intermitencia de carga de checkout.
 - 2. Añadir campos en checkout: DNI y Distrito.
 - 3. Banner principal: no se puede dar click en mobile y no encaja en la pantalla.
 - 4. Asignación de monto de delivery según distrito.
 - 5. No permite cancelación del producto dentro del checkout.
- (Página) "https://esmeyodrilia.com/"

ATC - Atencion al cliente

Empresa: Caja Arequipa

Tiempo en la empresa: 01-05-2022 - 29-12-2022

- Función: atender la necesidad del cliente sobre alguna deuda o pago que desee realizar.
- Cobranza siguiendo los parámetros de la empresa.

Asesor de Ventas

Empresa: Konecta

Tiempo en la empresa: 01-05-2021 - 01-03-2022

- Teleoperador de la campaña Entel Chile.
- Función: contactar a clientes de otras compañías y realizar una portabilidad numérica.